【裁判字號】    97,易,383
【裁判日期】    970331
【裁判案由】    竊盜
【裁判全文】
臺灣士林地方法院刑事判決               97年度易字第383號
公  訴  人  臺灣士林地方法院檢察署檢察官
被      告  甲○○
上列被告因竊盜案件，經檢察官提起公訴（97年度偵字第1125號
），被告於本院為有罪之陳述，爰裁定改依簡式程序審理，並判
決如下：
    主  文
甲○○攜帶兇器竊盜，累犯，處有期徒刑柒月。扣案之美工刀及
老虎鉗各壹把，均沒收。
    事  實
一、甲○○前於民國94年間，因犯竊盜罪，經本院於94年2 月5
    日，以94年度易字第23號判決判處有期徒刑8 月，同年3 月
    21日判決確定，並於94年12月13日縮刑期滿執行完畢。詎甲
    ○○仍不知悛悔，意圖為自己不法之所有而基於竊盜之犯意
    ，於96年11月29日9 時許，在臺北縣三芝鄉○○路路口往三
    角埔路段旁，持客觀上可供兇器使用，如持以行兇，足以對
    人之生命、身體產生危害之以老虎鉗及美工刀各1 把做為工
    具，先將該處原本架設在電桿上，為臺灣電力公司所有之路
    燈風雨線以老虎鉗剪斷後，再以美工刀將風雨線之塑膠外皮
    削去，以此方式竊取風雨線合計50公尺（毀損路燈部分，未
    據告訴），得手後隨即將之剪成數段，藏放於臺北縣三芝鄉
    ○○路路口旁。嗣於96年12月16日10時許，甲○○前往上開
    地點欲拿取竊取之上開風雨線時，為巡邏員警查獲，並當場
    扣得甲○○竊得之風雨線50公尺（已由臺灣電力公司派員領
    回）及前開甲○○所有，供作案所用之美工刀及老虎鉗各1
    把。
二、案經臺北縣政府警察局淡水分局報告臺灣士林地方法院檢察
    署檢察官偵查起訴，並經本院改依簡式程序審理。
    理  由
壹、證據能力之判斷
一、按簡式審判程序之證據調查，不受第159條第1項之限制，刑
    事訴訟法第273條之2定有明文，是依上開規定，於行簡式審
    判程序之案件，被告以外之人於審判外之陳述，除有其他不
    得作為證據之法定事由外，應認具有證據能力。
二、查本案證人即臺灣電力公司技術員乙○○於警詢中所為之陳
    述（參見臺灣士林地方法院檢察署97年度偵字第1125號卷第
    7 頁、第8 頁），雖係被告以外之人於審判外之陳述，惟因
    本案採行簡式審判程序，復無其他不得作為證據之法定事由
    ，揆諸首揭說明，應認具有證據能力。
貳、本案論罪科刑
一、上揭犯罪事實，業據被告甲○○於警詢、偵查及本院審理中
    迭承不諱（參見97年度偵字第1125號卷第5 頁、第26頁、本
    院97年3 月20日審判筆錄），核與證人即臺灣電力公司技術
    員乙○○於警詢中證述該公司所有之路燈風雨線50公尺遭竊
    情節相符（同上偵卷第7 頁、第8 頁）；此外，並有被告自
    承所有並持以行竊所用之美工刀、老虎鉗各1 把扣案足憑，
    又被告竊得之風雨線已由臺灣電力公司領回乙節，亦有卷附
    贓物認領保管單1 紙可考，足認被告自白與事實相符，可以
    採信，本案事證至為明確，被告犯行可以認定，自應依法論
    科。
二、按刑法第321條第1項第3 款之攜帶兇器竊盜罪，係以行為人
    攜帶兇器竊盜為其加重條件，此所謂兇器，其種類並無限制
    ，凡客觀上足對人之生命、身體、安全構成威脅，具有危險
    性之兇器均屬之，且祇須行竊時攜帶此種具有危險性之兇器
    為已足，並不以攜帶之初有行兇之意圖為必要（最高法院79
    年度台上字第5253號判例參照）。查被告持以作案之美工刀
    、老虎鉗各1 把，其中美工刀刀鋒銳利，而老虎鉗係金屬材
    質之工具，質地堅硬，均經本院當庭勘驗無訛（參見本院97
    年3 月20日審判筆錄），如持以行兇，依一般社會通念，均
    足以對人之身體、生命產生危險，揆諸前揭判例意旨，自均
    堪認為兇器，故被告持該等工具行竊，核其所為，係犯刑法
    第321 條第1 項第3 款之攜帶兇器竊盜罪。又按竊盜或損壞
    電桿、電線、變壓器或其他供電設備者，依刑法之規定從重
    處斷，電業法第105 條定有明文，本案被告係竊取路燈之供
    電風雨線，業據認定如前，自應適用上開規定，附此敘明。
三、被告有如事實欄所載前案科刑及執行之記錄，此有臺灣高等
    法院被告前案紀錄表在卷可稽，其於有期徒刑執行完畢後，
    5 年內故意再犯本案有期徒刑以上之罪，應依刑法第47條第
    1 項之規定，論以累犯，並加重其刑，公訴意旨未敘及此，
    核屬疏漏，併予指明。爰審酌被告攜帶兇器行竊手段，對他
    人生命、身體安全危害非輕，惟犯後坦承犯行，尚有悔意，
    並其犯罪之動機、目的及其智識程度等一切情狀，量處如主
    文所示之刑，以示懲儆。扣案之美工刀、老虎鉗各一把，係
    被告所有且供本案犯罪所用之物，業據其供明在卷，應依刑
    法第38條第1 項第2 款之規定宣告沒收。
據上論斷，應依刑事訴訟法第273條之1第1項、第299 條第1項前
段，刑法第321 條第1 項第3 款、第47條第1 項、第38條第1 項
第2款，判決如主文。
本案經檢察官蔡啟文到庭執行職務。
中    華    民    國    97    年    3    月    31     日
                  刑事第二庭法  官  吳祚丞
以上正本證明與原本無異。
如不服本判決應於送達後10日內，向本院提出上訴書狀。其未敘
述上訴理由者，應於上訴期間屆滿後20日內向本院補提理由書狀
（均須按他造當事人之人數附繕本）。
                            書記官  方蘭芬
中    華    民    國    97    年    3    月    31     日
附錄本案罪科刑法條全文：
刑法第321 條第1 項第3 款（加重竊盜罪）
犯竊盜罪而有左列情形之一者，處6 月以上、5 年以下有期徒刑
：
一  於夜間侵入住宅或有人居住之建築物、船艦或隱匿其內而犯
之者。
二  毀越門扇、牆垣或其他安全設備而犯之者。
三  攜帶兇器而犯之者。
四  結夥三人以上而犯之者。
五  乘火災、水災或其他災害之際而犯之者。
六  在車站或埠頭而犯之者。
前項之未遂犯罰之。


司法院資訊處製作；財團法人民間司法改革基金會備份。
